fi: Yritys ja teollisuus > Hotelli ja majoitus > Hotellitarvikkeet: Vastaanottopöydät ja -tiskit
th: ธุรกิจและอุตสาหกรรม > โรงแรมและการบริการ > อุปกรณ์การโรงแรม: โต๊ะและเคาน์เตอร์ต้อนรับ
da: Erhverv og industri > Hotel og overnatning > Hotelforsyninger: Receptionsskranker og borde
pt-PT: Business e industrial > Hotel e hospitalidade > Artigos de hotelaria: Balcões de receção
fr: Entreprise et industrie > Hôtel et service d’accueil > Fournitures d’hôtel: Bureaux et comptoirs de réception
sv: Företag och industri > Hotellverksamhet > Förnödenheter för hotell: Receptionsdiskar och -bänkar
tr: İş ve Endüstri > Otel ve Ağırlama > Otel Malzemeleri: Resepsiyon Masaları ve Bankolar
en: Business & Industrial > Hotel & Hospitality > Hotel Supplies: Reception Desks & Counters
zh-TW: 商業與各產業 > 飯店與餐飲 > 飯店用品: 接待櫃台
zh-CN: 商业/工业 > 酒店与宾馆 > 酒店用品: 接待台和柜台
el: Επιχειρηματικός & βιομηχανικός εξοπλισμός > Ξενοδοχείο & φιλοξενία > Προμήθειες ξενοδοχείου: Γραφεία & πάγκοι υποδοχής
sk-SK: Obchod a priemysel > Hotelové a pohostinské služby > Hotelové potreby: Recepčné pulty
nl: Zakelijk en industrieel > Hotel en accommodatie > Hotelbenodigdheden: Receptiebalies
ro-RO: Afaceri și sectorul industrial > Hoteluri și sectorul ospitalității > Articole pentru hoteluri: Birouri și ghișee pentru recepție
pl: Biznes i przemysł > Hotelarstwo > Zaopatrzenie hotelu: Recepcje i lady
it: Commercio e industria > Alberghi e ospitalità > Forniture alberghiere: Banchi e banconi per reception
pt-BR: Comercial e industrial > Hotel e hospitalidade > Suprimentos para hotéis: Balcões e mesas de recepção
bg-BG: Бизнес и промишленост > Хотелиерство и ресторантьорство > Хотелски консумативи: Рецепции и гишета
de: Wirtschaft & Industrie > Hotels & Gaststätten > Hotelbedarf: Rezeptionstheken und Tresen
hr-HR: Posao i industrija > Hotelijerstvo i ugostiteljstvo > Hotelske potrepštine: Recepcijski stolovi i pultovi
nb: Forretninger og industri > Hotell og reiseliv > Hotellutstyr: Resepsjonsskranker og -disker
sl-SI: Posel in industrija > Hoteli in gostinstvo > Hotelska oprema: Sprejemne mize in pulti
ja: ビジネス・産業 > ホテル・サービス業 > ホテル用品: 受付デスク・カウンター
hu: Üzlet és ipar > Szálloda és vendéglátás > Szállodai kellékek: Recepciós asztalok és pultok
es: Economía e industria > Hostelería y hospedaje > Suministros para hoteles: Mostradores y escritorios de recepción
ko: 비즈니스/산업 > 호텔/숙박업 > 호텔 용품: 프론트 데스크/카운터
lt-LT: Verslas ir pramonė > Viešbučiai, apgyvendinimo ir maitinimo paslaugų sektorius > Reikmenys viešbučiams: Registratūros stalai
cs: Obchod a průmysl > Hotely a ubytovací služby > Hotelové příslušenství: Recepční stoly a pulty
ru: Бизнес и промышленность > Гостинично-ресторанный бизнес > Товары для гостиниц: Стойки регистрации
vi: Kinh doanh & Công nghiệp > Khách sạn & Dịch vụ khách hàng > Đồ dùng khách sạn: Bàn & quầy lễ tân